臺灣臺中地方法院刑事裁定
111年度聲字第3091號
聲  請  人  臺灣臺中地方檢察署檢察官
受  刑  人  莊智弘



上列聲請人因受刑人數罪併罰有二裁判以上，聲請定其應執行之
刑（111年度執聲字第2248號），本院裁定如下：
    主    文
莊智弘所犯如附表所示各罪刑，應執行有期徒刑柒月，如易科罰
金，以新臺幣壹仟元折算壹日。
    理    由
一、聲請意旨略以：受刑人莊智弘犯數罪，先後經判決確定如附
    表所示，應依刑法第53條、第51條第5款規定，定其應執行
    之刑，爰依刑事訴訟法第477條第1項聲請裁定，併請依照刑
    法第41條第1項、第8項，諭知易科罰金之折算標準等語。
二、按裁判確定前犯數罪者，併合處罰之；數罪併罰，有2裁判
    以上者，依刑法第51條之規定，定其應執行之刑；宣告多數
    有期徒刑者，於各刑中之最長期以上，各刑合併之刑期以下
    ，定其刑期，但不得逾30年，刑法第50條第1項本文、第53
    條、第51條第5款分別定有明文。又犯最重本刑為5年以下有
    期徒刑以下之刑之罪，而受6月以下有期徒刑或拘役之宣告
    者，得以新臺幣（下同）1,000元、2,000元或3,000元折算1
    日，易科罰金；本條第1項至第4項及第7項之規定，於數罪
    併罰之數罪均得易科罰金或易服社會勞動，其應執行之刑逾
    6月者，亦適用之，刑法第41條第1項前段、第8項亦有明文
    。復按刑事訴訟法第370條第2項、第3項，已針對第二審上
    訴案件之定應執行之刑，明定有不利益變更禁止原則之適用
    ；而分屬不同案件之數罪併罰，倘一裁判宣告數罪之刑，曾
    經定其執行刑，再與其他裁判宣告之刑定其執行刑時，在法
    理上亦應同受此原則之拘束。故另定之執行刑，其裁量所定
    之刑期，自不得重於前定之執行刑加計後裁判宣告之刑之總
    和，否則即屬違背法令（最高法院104年度台非字第127號判
    決要旨參照）。
三、查受刑人因犯附表所示各罪，先後經判處如附表所示之刑，
    均經確定在案，此有如附表所示之判決、臺灣高等法院被告
    前案紀錄表各1份在卷可稽，則聲請人聲請定其應執行之刑
    ，於法即無不合。又附表編號1至3所示之罪曾定應執行有期
    徒刑5月確定，則其等定應執行刑之基礎，將因本院重新裁
    定而使原定應執行刑當然失效，本院自可更定附表所示之罪
    之應執行之刑。復經本院通知受刑人表示意見，此有本院函
    文及送達證書1份附卷可參，審酌受刑人所犯如附表所示各
    罪之犯罪態樣、時間間隔、各罪依其犯罪情節所量定之刑及
    合併刑罰所生痛苦之加乘效果等情狀，復考量在不逾越法律
    之外部性界限，並應受內部性界限拘束，定其應執行之刑如
    主文所示，併諭知易科罰金之折算標準。
四、爰依刑事訴訟法第477條第1項，刑法第53條、第51條第5款
    、第41條第1項前段、第8項，裁定如主文。　　　　
中　　華　　民　　國　　111 　年　　12　　月　　2 　　日
                  刑事第九庭    法  官  張意鈞
上正本證明與原本無異。
如不服本裁定，應於送達後五日內，向本院提出抗告狀。
                                書記官  黃南穎
中　　華　　民　　國　　111 　年　　12　　月　　2 　　日
附表：
編           號  1 2 3 罪           名  竊盜 竊盜 詐欺 宣     告    刑  有期徒刑2月 有期徒刑3月 有期徒刑2月 犯   罪  日  期  110年8月24日 110年8月7日至110年8月12日 110年6月底某日至110年7月19日 偵  查  機   關 年  度  案   號  臺灣苗栗地方檢察署110年度偵字第6212號 臺灣臺中地方檢察署110年度偵字第30778、第34414號 臺灣臺中地方檢察署110年度偵字第30778、第34414號 最  後事實審 法    院 臺灣苗栗地方法院 臺灣臺中地方法院 臺灣臺中地方法院  案    號 110年度苗簡字第943號 110年度中簡字第2649號 110年度中簡字第2649號  判決日期 110年11月29日 110年12月17日 110年12月17日 確  定判  決 法    院 臺灣苗栗地方法院 臺灣臺中地方法院 臺灣臺中地方法院  案    號 110年度苗簡字第943號 110年度中簡字第2649號 110年度中簡字第2649號  確定日期 111年1月3日 111年2月7日 111年2月7日 得否易科罰金、易服社會勞動案件  得易科罰金、得易服社會勞動 得易科罰金、得易服社會勞動 得易科罰金、得易服社會勞動 備           註  臺灣苗栗地方檢察署111年度執字第215號 臺灣臺中地方檢察署111年度執字第2005號(編號2、3定應執行有期徒刑4月)    ⒈編號1至3已定刑，臺灣臺中地方法院111年度聲字第710號裁定應執行有期徒刑5月 ⒉編號1至3臺灣臺中地方檢察署111年度執更緝字第138號(刑期111年6月6日至111年11月4日)   

編           號  4 罪           名  竊盜 宣     告    刑  有期徒刑3月 犯   罪  日  期  110年12月28日 偵  查  機   關 年  度  案   號  臺灣臺中地方檢察署檢察官111年度偵字第6322號 最  後事實審 法    院 臺灣臺中地方法院  案    號 111年度中簡字第627號  判決日期 111年5月10日 確  定判  決 法    院 臺灣臺中地方法院  案    號 111年度中簡字第627號  確定日期 111年6月21日 得否易科罰金、易服社會勞動案件  得易科罰金、得易服社會勞動 備           註  臺灣臺中地方檢察署檢察官111年度執字第9500號(聲請意旨誤載為111年度執字第950號，應予更正)(刑期112年6月3日至112年9月2日)